臺灣宜蘭地方法院刑事判決　　　　　　　96年度交訴字第29號
公　訴　人　臺灣宜蘭地方法院檢察署檢察官
被　　　告　甲○○
上列被告因公共危險案件，經檢察官提起公訴（96年度偵字第19
49號），經本院裁定進行簡式審判程序，爰不經通常審判程序判
決如下：
    主  文
甲○○駕駛動力交通工具肇事，致人傷害而逃逸，累犯，處有期
徒刑拾月，減為有期徒刑伍月，如易科罰金，以新台幣壹仟元折
算壹日。
其餘被訴過失傷害部分公訴不受理。
    事  實
一、甲○○前因竊盜案件，經本院於民國94年10月17日，以94
    年度宜簡字第257號判決判處有期徒刑3月確定，於94年11
    月24日易科罰金執行完畢。詎其猶不知悔改，於95年12月3
    日下午3時40分許，駕駛車牌號碼P2-4026號自用小客車，沿
    宜蘭縣礁溪鄉往宜蘭市方向行駛，行經宜蘭市○市道路與七
    張路之交岔路口欲左轉進入七張路方向行駛時，本應注意汽
    車轉彎前，應顯示燈光或手勢，看清無來往車輛，始得左轉
    ，轉彎車應暫停讓直行車先行，且應注意車前狀況，並隨時
    採取必要之安全措施，以避免發生危險，而依當時情形，雖
    天候雨、但日間自然光線、路面無缺陷及無障礙物，視距良
    好，並無不能注意之情況，竟疏未注意，而貿然左轉，適有
    乙○○駕駛車牌號碼U3-1519號自用小客車沿宜蘭市○市道
    路往礁溪方向自對向車道直行而來行經該交岔路口，遭甲○
    ○所駕駛之自用小客車撞及，致乙○○受有左上眼皮撕裂傷
    之傷害（過失傷害部分業據告訴人撤回告訴）。詎甲○○發
    生車禍後，非但未停車予以救護，反駕車逃離現場，嗣經警
    循線查獲上情。
二、案經乙○○訴由宜蘭縣警察局宜蘭分局報請臺灣宜蘭地方法
    院檢察署檢察官偵查起訴。
    理  由
甲：肇事逃逸部分：
一、訊據被告甲○○於審理中對於上開事實均坦承不諱，核與被
    害人及告訴人乙○○於警、偵訊中及證人丙○○於警、偵訊
    中證述車禍情節大致相符，此外復有宜蘭縣警察局宜蘭分局
    道路員警製作之交通事故現場圖、道路交通事故調查報告表
    (一)、(二)、疑似道路交通事故肇事逃逸追查表、現場照片
    10幀在卷可佐。而被害人因本件車禍受有左上眼皮撕裂傷之
    傷害，亦有行政院衛生署宜蘭醫院出具之診斷證明書1紙附
    卷可證。綜上所述，本件事證明確，被告犯行堪以認定，應
    依法論科。
二、核被告所為，係犯刑法第185條之4肇事逃逸罪。查被告前因
    竊盜案件，經本院以94年度宜簡字第257號判決判處有期徒刑
    3月確定，於94年11月24日易科罰金執行完畢，有卷附臺灣高
    等法院被告前案紀錄表可按，其受有期徒刑之執行完畢，5年
    內再犯法定刑有期徒刑以上之本罪，為累犯，依法加重其刑
    。爰審酌被告於駕車肇事後非但未報警救護，反棄受傷之被
    害人於不顧，但於本院審理中坦承犯行，且犯罪後業與被害
    人達成和解等一切情狀，量處如主文所示之刑，以示懲儆。
三、按被告甲○○於行為後，中華民國九十六年罪犯減刑條例於
    96年7月4日制定公布，於同月16日施行，依該條例第2條第1
    項第3款規定：「犯罪在中華民國九十六年四月二十四日以
    前者，除本條例另有規定外，依下列規定減刑：三、有期徒
    刑、拘役或罰金，減其刑期或金額二分之一。」，本件被告
    前開犯罪時間係在96年4月24日以前，且無同條例第3條第1
    項所定不予減刑之情形，應依該條例減刑之，並諭知易科罰
    金之折算標準。
乙、過失傷害部分：
一、公訴意旨另以：被告駕駛車牌號碼P2-4026號自用小客車，
    行經宜蘭市○市道路與七張路之交岔路口欲左轉進入七張路
    方向行駛時，竟疏未注意，而貿然左轉，適有乙○○駕駛車
    牌號碼U3-1519號自用小客車沿宜蘭市○市道路往礁溪方向
    自對向車道直行而來行經該交岔路口，遭甲○○所駕駛之自
    用小客車撞及，致乙○○受有左上眼皮撕裂傷之傷害等語。
二、按告訴乃論之罪，告訴人於第一審辯論終結前得撤回其告訴
    ，又告訴經撤回者，應諭知不受理之判決，刑事訴訟法第
    238條第1項、第303條第3款定有明文。
三、查本件告訴人告訴被告過失傷害案件，起訴書認被告此部分
    係犯刑法第284條第1項前段之過失傷害罪，依同法第287條
    前段之規定，須告訴乃論。茲據告訴人撤回告訴，有撤回告
    訴狀1紙附卷可稽，依照上開說明，此部分應諭知不受理之
    判決。
據上論斷，應依刑事訴訟法第273條之1第1項、第299條第1項前
段、第303條第3款，刑法第185條之4、第47條第1項、第41條第1
項前段，中華民國九十六年罪犯減刑條例第2條第1項第3款、第7
條、第9條，判決如主文。
本案經檢察官賴淑萍到庭執行職務
中　　華　　民　　國　　96　　年　　11　　月　　1 　　日
                          臺灣宜蘭地方法院交通法庭
                  　　　　　　法  官  辜　漢　忠
以上正本證明與原本無異。
如不服本判決應於收受本判決後10日內向本院提出上訴書狀，並
應敘述具體理由。若未敘述理由者，應於上訴期間屆滿後20日內
向本院補提理由書狀 (均須按他造當事人之人數附繕本)「切勿
逕送上級法院」。
                              書記官  許  麗   汝
中　　華　　民　　國　　96　　年　　11　　月　　1　　日
附錄本案論罪科刑法條全文：
刑法第185條之4
駕駛動力交通工具肇事，致人死傷而逃逸者，處6月以上5年以下
有期徒刑。
